

ARIEL VILLARREAL

FULL-STACK DEVELOPER JAVASCRIPT / TYPESCRIPT REACT - NODE - NEXT - IA

HTTPS://ARIELVILLARREAL.MX

DATOS DE CONTACTO

Correo: arielvillagu@hotmail.com

Celular: +52 1 56 28253550

Linkedin: https://linkedin.com/in/ariel-

villarreal

Github: https://github.com/arielskap

SOBRE MÍ

Soy Desarrollador Web especializado en ReactJS y en la integración de herramientas de Inteligencia Artificial. Con 24 años de edad, mi objetivo es contribuir a construir el futuro mediante el aprendizaje constante de las personas que me rodean y la innovación en cada proyecto.

HABILIDADES PRINCIPALES

- Trabajo en equipo
- Aplicación de las últimas y mejores prácticas en desarrollo web
- Aprendizaje continuo
- Empatía y habilidades de comunicación
- Dominio del marco de trabajo SCRUM
- Capacidad para transmitir conocimientos

LENGUAJES Y FRAMEWORKS

- HTML: 6 años
- CSS: 6 años
- ReactJS: 5 años
- NodeJS: 5 años
- ExpressJS: 5 años GraphQL: 1 año
- TypeScript: 4 años
 C: 1 año
- NextJS: 4 años
- SQL: 4 años
- MongoDB: 3 años

- JavaScript: 6 años Tailwind CSS: 3 años
 - React Native: 2 años
 - NestJS: 2 años
 - AWS: 1 año
 - VueJS: 1 año

 - C#: menos de 1 año
 - .NET: menos de 1 año



EXPERIENCIA LABORAL

TypeScript Full-Stack Developer

Pulppo | Abril 2022-Actualidad

- Integraciones con herramientas de Inteligencia Artificial, como GPT-3.
- Escalamiento de producto y ajustes en performance.

JavaScript Front-End Developer Serempre | Enero 2022-Marzo 2022

- Optimizaciones en la calidad de diseño v reutilización de componentes.
- Integración de diversas bibliotecas y frameworks.

TypeScript Full-Stack Developer Walow | Junio 2021 - Diciembre 2021

• Desarrollo de aplicaciones en React Native y servicios utilizando tecnologías como NextJS, ReactJS. NodeJS v NestJS.

Desarrollador Freelance

Autónomo | Enero 2020 - Actualidad

- Desarrollo de App Fintech para Panamá con arquitectura basada en NextJS, TypeScript y
- Planificación, desarrollo y despliegue de aplicaciones utilizando tecnologías como ReactJS, NodeJS, MySQL, MongoDB y TypeScript.
- Integración de aplicaciones para Shopify utilizando ReactJS, NextJS y NodeJS.
- Desarrollo de página web para streamer con ReactJS, NextJS y NodeJS.

.NET Full-Stack Developer

Universidad Tecnológica Nacional | Febrero 2021 - Mayo 2021

• Desarrollo y mejora de rendimiento en Front-End con VueJS para importantes páginas institucionales de Argentina.



FORMACIÓN ACADÉMICA

Universidad Tecnológica Nacional de **Avellaneda**

Tecnicatura en Programación de Sistemas | Febrero 2017 - 2019

• Adquirí sólidas herramientas en el entendimiento general de la programación, con materias como Seguridad Informática, Inglés y Matemática orientada a la Programación, entre otras.

Instituto Santa Catalina

Orientación en comunicación social y bachiller pedagógico | 2012 - 2016

• Desarrollé habilidades para mejorar mi forma de comunicar y empatizar con mi entorno.